【裁判字號】    92,自,46
【裁判日期】    920429
【裁判案由】    業務侵占等
【裁判全文】
臺灣士林地方法院刑事判決                            九十二年度自字第四六號
    自  訴  人  亞太駐車企業股份有限公司
    代  表  人  甲○○
    被      告  乙○○
右列被告因業務侵占等案件，經自訴人提起自訴，本院判決如左：
    主  文
乙○○連續意圖為自己不法之所有，而侵占對於業務上所持有之物，處有期徒刑玖月
；又連續行使偽造私文書，足以生損害於他人，處有期徒刑伍月，扣案偽造之林玉真
名義印章壹枚及本院審理卷第十六至二十七頁所示臨停車收款明細上偽造林玉真名義
之印文計拾貳枚均沒收之。應執行有期徒刑壹年，緩刑參年，扣案偽造之林玉真名義
印章壹枚及本院審理卷第十六至二十七頁所示臨停車收款明細上偽造林玉真名義之印
文計拾貳枚均沒收之。
    事  實
一、乙○○於民國九十一年十一月四日擔任亞太駐車企業股份有限公司（下稱亞太公
  司）營運主任，負責亞太公司所經營之十二個停車場站（計北投、新北投、陽明
    、大葉、南京、長安、來來、吉林、內湖、中崙、民生、西湖）之管理稽查及收
    取營業收入繳回公司之業務，其中南京、來來、內湖、中崙、西湖等五個場站均
    由乙○○前往場站現場向場站人員收取客戶停車費，其他場站則由場站人員直接
    匯入亞太公司銀行帳戶。詎乙○○意圖為自己不法之所有並基於概括之犯意，自
    九十一年十一月十日起十二月十九日止，因個人債務需款孔急，連續多次將每日
    業務上收取而持有應繳回亞太公司之客戶停車費侵占入己，供己債務清償之用，
    再持次日之部分停車費填補前日侵占金額，計侵占新台幣（下同）四十一萬二千
    八百八十七元。而乙○○為掩飾上開侵占之犯行，竟又基於概括之犯意，先於九
    十一年十二月二十八日，委由台北市○○○路不知情刻印店人員，偽造亞太公司
    會計林玉真名義之印章一枚，在亞太公司，於其本人所製作之臨停車收款明細私
    文書上，連續十二次蓋用上開偽造之林玉真名義印章，而偽造會計林玉真審核該
    收款明細之私文書，進而連續十二次行使交付該偽造之私文書於亞太公司，足以
    生損害於林玉真及亞太公司。嗣乙○○於九十一年十二月三十一日離職時，為亞
    太公司發覺而知上情。
二、案經亞太公司提起自訴。
    理  由
一、右揭犯罪事實，業據被告乙○○迭於本院審理中供承不諱，核與自訴人亞太公司
    指訴之情節相符，並有被告之人事資料表、服務自願書、員工保密同意書、員工
    保證書、臨停車收款明細、未收款明細、和解書、本票影本附卷及偽造之林玉真
    名義印章一枚扣案可憑，應甚明確，而堪認定。
二、按被告乙○○係亞太公司之營運主任，負責亞太公司所經營十二個停車場站之管
    理稽查及收取營業收入繳回公司之業務，其侵占業務上所持有客戶繳交予亞太公
    司之停車費，事後為掩飾上開侵占之犯行，又先於九十一年十二月二十八日，委
    由台北市○○○路不知情刻印店人員，偽造亞太公司會計林玉真名義之印章，在
    亞太公司，於其本人所製作之臨停車收款明細私文書上，連續十二次蓋用上開偽
    造之林玉真名義印章，而偽造會計林玉真審核該收款明細之私文書，再行使交付
    亞太公司。核被告所為，係犯刑法第三百三十六條第二項業務侵占罪、刑法第二
    百十六條、第二百十條行使偽造私文書罪。被告偽造印章為偽造私文書之階段行
    為，又偽造印文為偽造私文書之部分行為，均不另論罪，再被告偽造私文書之低
    度行為為行使偽造私文書之高度行為所吸收，亦不另論罪。被告先後多次行使偽
    造私文書及業務侵占之犯行，各時間緊接，各犯罪構成要件相同，顯係各基於概
    括犯意所為，應均認係連續犯而各論以一罪，並均加重其刑。被告利用不知情之
    刻印人員偽造林玉真名義之印章，為間接正犯。而被告所犯上開二罪間，犯意個
    別，應分論併罰。爰審酌被告利用營運主任之機會圖謀客戶停車款項之犯罪動機
    、目的、侵占及偽造私文書之犯罪手段，犯罪時所受之刺激及其品性、生活狀況
    、智識程度、犯罪所生侵占四十一萬餘元之金額不少，及犯罪後態度良好，已與
    被害人亞太公司達成和解，此有被告與亞太公司簽訂之和解書影本一紙附卷（參
    見本院卷第二九頁）可稽，等一切情狀，量處如主文所示之刑。又被告前未曾受
    有期徒刑以上刑之宣告，此有台灣高等法院被告全國前案紀錄表附卷可憑，其因
    一時失慮，偶罹刑典，事後已坦承犯行，深具悔意，與被害人等和解，經此刑之
    宣告後，應知警惕而無再犯之虞，本院因認暫不執行其刑為當，予以宣告緩刑三
    年，用啟自新。另自訴人提出而扣案偽造之林玉真名義印章一枚及本院審理卷第
    十六至二十七頁所示臨停車收款明細上偽造林玉真名義之印文計十二枚，應依刑
    法第二百十九條之規定宣告沒收之。
據上論斷，應依刑事訴訟法第三百四十三條、第二百九十九條第一項前段，刑法第五
十六條、第二百十六條、第二百十條、第三百三十六條第二項、第五十一條第五款、
第二百十九條、第七十四條第一款，罰金罰鍰提高標準條例第一條前段，判決如主文
。
中      華      民      國    九十二    年      四      月    二十九    日
                                  臺灣士林地方法院刑事第三庭
                                      法  官  雷雯華
右正本證明與原本無異。
如不服本判決，應於判決送達後十日內，向本院提出上訴狀。
                                      書記官  楊樠株
中      華      民      國    九十二    年      四      月    三十      日
附錄本案論罪科刑法條全文
刑法第三百三十六條第二項
對於業務上所持有之物，犯前條第一項之罪者，處六月以上五年以下有期
徒刑，得併科三千元以下罰金。
刑法第二百一十條
偽造、變造私文書，足以生損害於公眾或他人者，處五年以下有期徒刑。
刑法第二百一十六條
行使第二百十條至第二百十五條之文書者，依偽造、變造文書或登載不實
事項或使登載不實事項之規定處斷。


司法院資訊處製作；財團法人民間司法改革基金會備份。
